【裁判字號】    91,訴,715
【裁判日期】    920109
【裁判案由】    房屋稅
【裁判全文】
臺中高等行政法院裁定                              九十一年度訴字第七一五號
    原      告  乙○○
    原      告  丙○○
    原告兼右二
    人共同訴訟
    代  理  人  甲○○
    被      告  彰化縣稅捐稽徵處
    代  表  人  丁○○
    訴訟代理人  己○○
                戊○○
右當事人間因房屋稅確認行政處分無效事件，提起行政訴訟，本院裁定如左：
    主  文
原告之訴駁回。
訴訟費用由原告負擔。
    理  由
一、按確認行政處分無效之訴，行政訴訟法第六條第一項固有規定，然所謂行政處分
    ，依訴願法第三條第一項規定係指中央或地方機關就公法上具體事件所為之決定
    或其他公權力措施而對外直接發生法律效果之單方行政行為而言。
二、本件原告請求：「確認被告機關0000000000000號至000000
    0000000號、0000000000000號、00000000000
    00號及0000000000號等行政處分無效。」經查原告所請求確認無效
    之上開「行政處分」，係被告機關對於已確定之原告等八十五年度至九十年度房
    屋稅課稅處分，移送法務部行政執行署彰化行政執行處執行移送書，經兩造分別
    陳明在卷，並有上開彰化縣稅捐稽徵處行政執行案件移送書及相關之彰化縣稅捐
    稽徵處房屋稅繳款書影本在原處分機關卷內可稽。按原告等有繳納八十五年度至
    九十年度房屋稅之義務及所應繳納之金額，係由被告機關以上開房屋稅繳款書（
    課稅處分），向原告等為徵收。如原告對於各該年度應繳納之房屋稅有爭執時，
    應依法定程序對於該等課稅處分進行行政爭訟。本件原告等並未依法定程序對於
    前開課稅處分提起行政救濟，已經原告陳稱在卷，是原告等此等房屋稅之繳納義
    務即屬確定。而於課稅之行政處分確定後，被告機關依行政執行法第十一條之規
    定，對於原告等所負之公法上金錢給付義務移送該管行政執行處執行，並未於已
    確定之原告等納稅義務外，另對原告等生有其他法律效果，故本件原告所聲明確
    認之上開彰化縣稅捐稽徵處行政執行案件移送書，依首揭說明，應非屬行政處分
    ，依法自不得對之提起確認行政處分無效之訴。原告等之訴難認為合法，應予駁
    回。
三、依行政訴訟法第一百零七條第一項第十款、第一百零四條、民事訴訟法第九十五
    條、第七十八條，裁定如主文。
中    華    民    國    九十二      年      一        月      九        日
                    臺 中 高 等 行 政 法 院 第 四 庭
                                審 判 長 法 官 沈 應 南
                                         法 官 黃 淑 玲
                                         法 官 許 武 峰
右正本證明與原本無異。
如不服本裁定，應於裁定送達後十日內以書狀敘明理由，經本院向最高行政法院提起
抗告（須依對造人數附具繕本）；並應預繳送達用雙掛號郵票拾份（每份三十四元）
。
中    華    民    國    九十二      年      一        月       九       日
                                法 院 書 記 官 廖 倩 慧


司法院資訊處製作；財團法人民間司法改革基金會備份。
